# 麻烦陈版主帮我看一下政府补助的问题

提问人：madan1119 时间：2013-05-14 17:10:34
陈版主,你好: 我公司根据关于印发[天津市实施合同能源管理项目暂行办法]的通知(津经信节能[2011]27号文收到政府补助款，文件主要内容为： 补助标准:按 360 元/吨标准煤； 奖励资金主要用于合同能源管理项目及节能服务产业发展相关支出 主要条款：待项目完工验收后进行清算 我公司收到该笔政府补助尚在监管户里（银行户存款人为我公司），因项目尚未进行验收所以该笔补助款我公司尚无法使用。 问题：该笔款项因目前受资金拨付方的监管，我公司尚无法使用，在验收前我公司是否可以确认为递延收益，尚不进行摊销；待验收后按每年的节煤量进行摊销。

回答人：chenyiwei
不清楚你这里的具体背景：你公司是用能单位还是节能服务公司？该补助是否为按照实际使用过程中俄实际节能量和规定的定额标准拨付的可持续收取的补助，还是按照相关固定资产的设计节能量计算的一次性补助（针对固定资产投资）？取得该拨款应满足什么条件？该条件目前是否已经基本确定可以满足，还是仍有重大不确定性？

提问人：madan1119 时间：2013-05-15 14:13:40
回复 chenyiwei 的帖子
1 、我公司的节能服务公司
2 、补贴标准根据公司预计的年节煤量给予的一次性补偿 3 、申请该补助款为原有项目进行的技术改造 4 、其中一个项目基本可以满足当时的申请条件；另外一个项目是否满足条件尚无法确定；

回答人：chenyiwei
根据你补充的信息，对基本可以确定满足条件的项目应可确认递延收益，在后续的运营期内摊销（假设你公司按照经营租赁模式或者BOT中的无形资产模式对该项目进度会计处理）；对于尚不确定能否满足条件的项目暂不确认。